【裁判字號】    98,交聲,2151
【裁判日期】    981030
【裁判案由】    交管條例聲異
【裁判全文】
臺灣板橋地方法院交通事件裁定        98年度交聲字第2151號
原處分機關  交通部公路總局臺北區監理所
異  議  人  甲○○
即受處分人
                      號
上列異議人即受處分人因違反道路交通管理處罰條例案件，對於
交通部公路總局臺北區監理所於98年7 月20日所為之裁決處分（
原處分案號：北監自裁字第裁40-CG0000000號），聲明異議，本
院裁定如下：
    主  文
異議駁回。
    理  由
一、原處分意旨略以：異議人即受處分人甲○○所有之車牌號碼
    BN-0288 號自用小客車，於民國98年4 月14日下午3 時38分
    許，行經最高速限50公里之臺北縣板橋市浮洲橋，因「限速
    50公里，經測速時速111 公里，超速61公里」而有「行車速
    度，超過規定之最高時速60公里以上」之違規行為，經原處
    分機關調查之結果，仍認異議人所有之車輛有上開違規行為
    ，遂依道路交通管理處罰條例第43條第1 項第2 款及第4 項
    之規定（原處分書漏載第1 項第2 款），裁處異議人吊扣汽
    車牌照3 個月。
二、聲明異議意旨略以：根據許多報導都曾對「微電腦測速照相
    儀器」測量之誤差有所質疑，本件應考量測速儀器之合法誤
    差，異議人此次超速確屬不當願意受罰，但至監理機關才知
    道還要吊扣汽車牌照3 個月，且該路段正處於修護期間，地
    面上並無標示限速指標，以致異議人無所適從，爰依法聲明
    異議，請求撤銷原處分云云。
三、按汽車駕駛人，駕駛汽車有行車速度，超過規定之最高時速
    60公里以上之情形者，處新臺幣6,000 元以上24,000元以下
    罰鍰，並當場禁止其駕駛，及吊扣汽車牌照3 個月，道路交
    通管理處罰條例第43條第1 項第2 款、第4 項分別定有明文
    。
四、經查：
(一)本件異議人甲○○所有之上開自用小客車，於上開時、地，
    為臺北縣政府警察局交通大隊員警以雷達測速照相儀器測獲
    其行車速度為時速111 公里，有超速行駛之事實，嗣經臺北
    縣政府警察局交通大隊員警以受處分人有「限速50公里、經
    測時速111 公里、超速61公里（60公里以上未滿80公里）」
    、「駕駛人行車速度超過規定之最高時速60公里以上（處車
    主）」之違規行為為由，分別製單逕行舉發。異議人對於後
    者之處罰不服，提出申訴，嗣經原處分機關即交通部公路總
    局臺北區○○○○○道路交通管理處罰條例第43條第1 項第
    2 款及第4 項規定，於98年7 月20日裁處異議人吊扣汽車牌
    照3 個月，有上開裁決書、臺北縣政府警察局北縣警交字第
    CG0000000 、CG0000000 號舉發違反道路交通管理事件通知
    單、採證照片各1 紙在卷可稽（見本院卷第8 ～11頁），且
    異議人對於上開自用小客車確有行車速度超過規定之事實亦
    不爭執，此部分事實應堪認定。
(二)異議議人雖質疑雷達測速儀器之準確性，認雷達測速儀器有
    誤差值云云。惟本件舉發員警所使用之雷達測速照相儀器型
    號：( 一) 主機：RS-GS11 ；( 二) 天線：TYPE 24 ；器號
    ：( 一) 主機：0136；(二) 天線：3261；廠牌：GATSOMETE
     R，且該雷達測速儀係經濟部標準檢驗局於98年1 月1 日檢
    定合格，檢定合格有效期限至99年1 月31日，檢定合格單號
    碼：MOGA0000000A，MOGA0000000B乙節，有經濟部標準檢驗
    局98年1 月5 日雷達測速儀檢定合格證書1 紙附卷可參（見
    本院卷第17頁），是異議人所有之車輛於98年4 月14日下午
    3 時38分許，於行經上開路段時超速違規，舉發員警所使用
    之上開雷達測速儀仍在檢驗合格之有效期限內，又觀諸卷附
    違規採證照片可知，本件舉發係在正常使用狀態下拍攝之畫
    面，且清晰記錄違規日期、時間、車輛號牌、車輛型式、速
    限以及測得違規車輛車速等資料為據，亦均足證本件舉發員
    警所使用之雷達測速照相儀器之準確度，應值得信賴，當無
    測速錯誤之疑慮，異議人空言質疑上開儀器之準確度，實屬
    無據。
(三)另異議人辯稱：上開路段正處於修護期間，並未設置速限標
    誌云云。惟按行車速度超過規定之最高速限，採用固定或非
    固定式科學儀器取得證據資料證明者，於一般道路須至少於
    10 0公尺前明顯標示之，道路交通管理處罰條例第7 條之2
    第3 項定有明文。本件異議人上開超速違規經使用科學儀器
    採證時，確在距離採證地點（照相儀器設置處）前約200 公
    尺處，設置有固定式「速限50公里」、「常有測速照相」之
    標誌，且浮洲橋上橋處至違規地點並無施工，上開標誌亦無
    被移除或遮蔽之情事等情，業據本院依職權函詢原舉發單位
    即臺北縣政府警察局，並據該局於98年8 月31日以北縣警交
    字第09801275 59 號函文函覆明確，並有照片1 張在卷可考
    （見本院卷第23、24頁），足認採用科學儀器而對於本件違
    規超速行為所取得之證據資料，確有依上開規定於道路至少
    於100 公尺前設置標誌無訛，是異議人此部分所辯，亦屬無
    據。
五、綜上所述，異議人所有之上開自用小客車，確有行車速度超
    過規定最高速限60公里之違規事實，事證明確。原處分機關
    依道路交通管理處罰條例第43條第1 項第2 款、第4 項之規
    定，裁處異議人吊扣汽車牌照3 個月，核無違誤。本件異議
    為無理由，應予駁回。
據上論斷，應依道路交通案件處理辦法第19條，裁定如主文。
中    華    民    國    98    年    10    月    30    日
                  交通法庭  法  官  錢衍蓁
以上正本證明與原本無異。
如不服本裁定應於送達後5日內向本院提出抗告狀。
                            書記官  劉靜慧
中    華    民    國    98    年    10    月    30    日


司法院資訊處製作；財團法人民間司法改革基金會備份。
